臺灣高等法院刑事裁定
110年度聲字第4232號
聲  請  人  臺灣高等檢察署檢察官
受  刑  人  吳宗憲


上列聲請人因受刑人數罪併罰有二裁判以上，聲請定其應執行之
刑（聲請案號：臺灣高等檢察署110年度執聲字第1855號），本
院裁定如下：
    主  文
吳宗憲犯如附表所示各罪所處之刑，應執行有期徒刑拾壹年拾月
。
    理  由
一、聲請意旨略以：受刑人吳宗憲因違反組織犯罪防制條例等數
    罪，先後經判決確定如附表，應依刑法第53條、第51條第5
    款之規定，定其應執行之刑，爰依刑事訴訟法第477條第1項
    聲請裁定等語。
二、按行為後法律有變更者，適用行為時之法律，但行為後之法
    律有利於行為人者，適用最有利於行為人之法律，刑法第2
    條第1項定有明文。查受刑人行為後，刑法第50條已於102年
    1月23日修正公布，並自同年1月25日施行，原條文「裁判確
    定前犯數罪者，併合處罰之。」修正為「裁判確定前犯數罪
    者，併合處罰之。但有下列情形之一者，不在此限：一、得
    易科罰金之罪與不得易科罰金之罪。二、得易科罰金之罪與
    不得易服社會勞動之罪。三、得易服社會勞動之罪與不得易
    科罰金之罪。四、得易服社會勞動之罪與不得易服社會勞動
    之罪。前項但書情形，受刑人請求檢察官聲請定應執行刑者
    ，依第51條規定定之。」本件受刑人所犯如附表所示各罪及
    所宣告之刑均係不得易科罰金之罪，因新舊法併合處罰之規
    定相同，即無比較適用之問題，非刑法第2條所指之法律有
    變更，即無該條之適用，應依一般法律適用原則，適用裁判
    時刑法第50條第1項前段規定，併合處罰之。次按刑事訴訟
    法第370條第2項、第3項，已針對第二審上訴案件之定應執
    行之刑，明定有不利益變更禁止原則之適用，於分屬不同案
    件之數罪併罰有應更定執行刑者，本於同為定刑裁定應為相
    同處理之原則，法院於裁定定應執行之刑時，自仍應有不利
    益變更禁止原則法理之考量，亦即另定之執行刑，其裁量所
    定之刑期，不得較重於前定之執行刑加計後裁判宣告之刑之
    總和，否則即與法律秩序理念及法律目的之內部界限有違（
    最高法院103年度第14次刑事庭決議及最高法院93年度台非
    字第192號判決意旨參照）。　　
三、經查：
　㈠本件受刑人吳宗憲因違反組織犯罪防制條例等案件，經本院
    及最高法院先後判處如附表所示之刑分別確定在案，且各該
    罪均係在附表編號1所示之罪判決確定前所犯，並以本院為
    其犯罪事實最後判決法院，茲因檢察官就受刑人所犯如附表
    編號1至4所示之刑（均不得易科罰金)聲請定其應執行之刑
    ，本院審核認其聲請正當。再者，受刑人所犯附表編號1至2
    所示之罪，前經本院101年度上訴字第2550號判決定應執行
    有期徒刑9年10月，嗣經最高法院以102年度台上字第808號
    上訴駁回確定，有本院被告前案紀錄表附卷可稽，則參照前
    揭說明，本院就附表所示各罪再定應執行刑時，自應受上開
    判決所定應執行刑，與附表編號3、4所示之罪宣告刑有期徒
    刑7月、1年9月合計之內部界限所拘束。
　㈡本院審酌受刑人就本件聲請定其應執行刑案件表示：對於定
    刑沒意見，但被告已改過自新，做生意金錢已投資下去，希
    望假釋，懇請給予改過自新、自食其力之機會云云（本院卷
    第175頁），爰依前揭法條規定及實務見解，並參酌上開各
    罪宣告刑總和上限、各刑中最長期，審酌受刑人犯罪情節及
    行為次數，就其所犯前揭各罪為整體非難評價，定如主文所
    示之應執行刑。
據上論斷，應依刑事訴訟法第477條第1項，刑法第53條、第51條
第5款，裁定如主文。
中　　華　　民　　國　　110 　年　　11　　月　　30　　日
                  刑事第七庭    審判長法　官  孫惠琳
                                      法　官  連雅婷
                                      法　官  張育彰
以上正本證明與原本無異。
如不服本裁定，應於收受送達後5 日內向本院提出抗告狀。
                                      書記官  蔡麗春
中　　華　　民　　國　　110 　年　　11　　月　　30　　日
附表：
編號  1 2 3 罪名  強盜 槍砲彈藥刀械管制條例 妨害自由 宣告刑  有期徒刑7年4月 有期徒刑3年6月 有期徒刑7月 犯罪日期  101/02/12 87、88年某日至101年2月19日 100/12/30 偵查(自訴)機關 年度案號  新北地檢101年度偵字第5573號等 新北地檢101年度偵字第5573號等 臺北地檢101年度偵字第10450號等  最後事實審 法院    臺灣高院 臺灣高院 臺灣高院  案號 101年度上訴字第2550號 101年度上訴字    第2550號 106年度原上訴字第91號  判決日期 101/12/20 101/12/20 109/04/15  確定 判決 法院 最高法院 最高法院 臺灣高院  案號 102年度台上字第808號 102年度台上字      第808號 106年度原上訴字第91號  確定日期 102/02/27 102/02/27 109/04/15 是否為得易科罰金之案件  否 否 否 備註  新北地檢102年度執續字第4號 新北地檢102年度執續字第4號 臺北地檢109年度執字第4671號   編號1至2所示之罪，前經本院101年度上訴字第2550號判決定應執行刑有期徒刑9年10月，嗣經最高法院以102年度台上字第808號上訴駁回   


























編號  4 (以下空白) (以下空白) 罪名  組織犯罪防制條例   宣告刑  有期徒刑1年9月   犯罪日期  99年間某日至101年5月9日   偵查(自訴)機關 年度案號  臺北地檢101年度偵字第10450號等    最後事實審 法院 臺灣高院    案號 106年度原上訴字第91號    判決日期 109/04/15    確定 判決 法院 最高法院    案號 109年度台上字第3914號    確定日期 109/11/04   是否為得易科罰金之案件  否   備註  臺北地檢109年度執字第6871號